# 陈版主，将长期股权投资转让给母公司的会计处理

提问人：fanxu7788 时间：2014-03-23 16:37:18
从例子中看，母子公司之间交易应属公允，不存在利益输送。因此，A公司应确认股权转让收益。

回答人：chenyiwei
基本赞同此观点。

提问人：zhs7403 时间：2014-03-24 13:52:19
您的意思是合并层面将投资收益认为是权益性交易计入资本公积?

回答人：chenyiwei
合并报表层面将内部交易的投资收益与长投成本抵销，将长投成本恢复到内部交易发生前的初始成本，再进行抵销。合并报表层面不会保留该差额在投资收益中，更不会转入资本公积。